臺灣臺南地方法院刑事判決
110年度交易字第830號
公  訴  人  臺灣臺南地方檢察署檢察官
被      告  楊博雯

&ZZZZ; &ZZZZ; &ZZZZ; &ZZZZ; &ZZZZ; &ZZZZ; &ZZZZ; &ZZZZ; 
&ZZZZ; &ZZZZ; ○○○○○○○○○○○OＯOOOＯＯＯO O O O O O O O O O Z ○
○○○○○○○○○○○

上列被告因公共危險案件，經檢察官提起公訴（110年度偵字第1
7832號），本院以簡式審判程序判決如下：
    主  文
楊博雯犯不能安全駕駛動力交通工具罪，累犯，處有期徒刑柒月
。
    事實及理由
一、被告楊博雯所犯係死刑、無期徒刑、最輕本刑為3年以上有
    期徒刑以外之罪，其於審理時就被訴事實為有罪之陳述，經
    本院告知簡式審判程序之旨，並聽取其與公訴人之意見後，
    爰裁定進行審判程序。
二、本件犯罪事實及證據，均引用檢察官起訴書之記載（如附件
    ），並就證據部分增列：被告於本院審理時之自白。
三、核被告所為，係犯刑法第185條之3第1項第1款不能安全駕駛
    動力交通工具罪。被告前因酒後駕駛之公共危險案件，經本
    院以109年度交簡字第1865號判處有期徒刑6月、併科罰金新
    臺幣2萬元確定，有期徒刑於民國110年5月29日執行完畢，
    有其前案紀錄表可稽，其於刑之執行完畢後，5年內再故意
    犯本件有期徒刑以上之罪，為累犯，參酌釋字第775號解釋
    意旨，被告構成累犯之前案與本案之罪質相同，其於前案執
    行完畢後再犯本案，足見其具有特別惡性且對於刑罰之反應
    薄弱，應加重其刑。
四、爰審酌被告於最近5年內，除上述前案外，另有2次酒駕紀錄
    ，經法院判處有期徒刑3月（本院105年度交簡字第927號）
    、5月（本院106年度交簡字第5587號）確定，竟仍未從中記
    取教訓，甫執行完畢不久，即再度於飲用保力達藥酒後騎乘
    機車上路，經警攔檢測得呼氣酒精濃度達每公升0.88毫克，
    罔顧自己及公眾行之安全，惟幸未肇事發生實害，且犯後坦
    承犯行，兼衡其自述係因從事粗工，為提振精神及補充體力
    而飲用藥酒等一切情狀，量處如主文所示之刑。
據上論斷，應依刑事訴訟法第299條第1項前段、第273條之1第1
項、第310條之2、第454條第2項，刑法185條之3第1項第1款、第
47條第1項，判決如主文。
本案經檢察官王宇承提起公訴，檢察官紀芊宇到庭執行職務。
中　　華　　民　　國　　110 　年　　10　　月　　19　　日
　　　　　　　　　刑事第十一庭  法　官　周宛瑩
以上正本證明與原本無異。
如不服本判決應於收受本判後20日內向本院提出上訴書狀，並應
敘述具體理由。其未敘述上訴理由者，應於上訴期間屆滿後20日
內向本院補提理由書狀（均須按他造當事人之人數附繕本）「切
勿逕送上級法院」。
  　　　　　　　　　　　　　　　書記官　李諾櫻
中　　華　　民　　國　　110 　年　　10　　月　　19　　日
附錄論罪法條：
中華民國刑法第185條之3第1項
駕駛動力交通工具而有下列情形之一者，處2年以下有期徒刑，
得併科20萬元以下罰金：
一、吐氣所含酒精濃度達每公升零點二五毫克或血液中酒精濃度
    達百分之零點零五以上。
二、有前款以外之其他情事足認服用酒類或其他相類之物，致不
    能安全駕駛。
三、服用毒品、麻醉藥品或其他相類之物，致不能安全駕駛。
附件：
臺灣臺南地方檢察署檢察官起訴書
                                    110年度偵字第17832號
　　被　　　告　楊博雯　男　48歲（民國00年0月00日生）
　　　　　　　　　　　　住○○市○○區○○路0段000號
　　　　　　　　　　　　國民身分證統一編號：Z000000000號
上列被告因公共危險案件，業經偵查終結，認應提起公訴，茲將
犯罪事實及證據並所犯法條分敘如下：
　　　　犯罪事實
一、楊博雯前因公共危險案件，經臺灣臺南地方法院以109年度
    交簡字第1865號判決處有期徒刑6月確定，於民國110年5月29
    日徒刑執行完畢出監。詎猶不知悔改，復於110年8月20日18
    時45分許，在臺南市永康區某處之超商飲用保力達酒半瓶後
    ，明知吐氣所含酒精濃度達每公升0.25毫克以上者，不得駕
    駛動力交通工具，仍於同日19時許，騎乘車牌號碼000-000
    號普通重型機車上路，於同日19時5分許，行經臺南市永康
    區永大路2段與永明街交岔路口處，經執行巡邏勤務之員警
    攔查，發現其身上帶有酒味，並於同日19時18分當場對其施
    予酒精測試，測得其吐氣所含酒精濃度達每公升0.88毫克（
    MG/L）之數值，始知悉上情。
二、案經臺南市政府警察局永康分局報告偵辦。
　　　　證據並所犯法條
一、上揭犯罪事實，業據被告楊博雯供承不諱，且有當事人酒精
    測定紀錄表、財團法人台灣商品檢測驗證中心呼氣酒精測試
    器檢定合格證書（儀器器號OOOOOOO）、臺南市政府警察局
    舉發違反道路交通管理事件通知單各1份在卷可稽，足認被
    告自白與事實相符，被告犯嫌應堪認定。
二、核被告所為，係犯刑法第185條之3第1項第1款之駕駛動力交
    通工具，吐氣所含酒精濃度達每公升0.25毫克以上之公共危
    險罪嫌。被告曾受有期徒刑執行完畢，有本署刑案資料查註紀
    錄表足參，其累犯之前科與本案皆係酒後駕駛動力交通工具，足
    認其對刑罰反應力較為薄弱，其於5年以內故意再犯本案，請
    依刑法第47條第1項規定加重其刑，以符合罪刑相當原則。
三、依刑事訴訟法第251條第1項提起公訴。
　　此　致
臺灣臺南地方法院
中　　華　　民　　國　 110　　年　　9 　　月　　 8  　日
　　　　　　　　　　　　　　　檢　察　官　王宇承
本件證明與原本無異
中　　華　　民　　國　 110　　年　　9 　　月　　11　　日
　　　　　　　　　　　　　　　書　記　官　周承鐸
附錄法條：
中華民國刑法第185條之3
駕駛動力交通工具而有下列情形之一者，處 2 年以下有期徒刑
，得併科 20 萬元以下罰金：
一、吐氣所含酒精濃度達每公升零點二五毫克或血液中酒精濃度
    達百分之零點零五以上。
二、有前款以外之其他情事足認服用酒類或其他相類之物，致不
    能安全駕駛。
三、服用毒品、麻醉藥品或其他相類之物，致不能安全駕駛。
因而致人於死者，處 3 年以上 10 年以下有期徒刑；致重傷者
，處 1 年以上 7 年以下有期徒刑。
曾犯本條或陸海空軍刑法第 54 條之罪，經有罪判決確定或經緩
起訴處分確定，於五年內再犯第 1 項之罪因而致人於死者，處
無期徒刑或 5 年以上有期徒刑；致重傷者，處 3 年以上 10 年
以下有期徒刑。